臺灣臺中地方法院刑事判決　　　　　　　　　　　　　九十三年度訴字第七六一號
　　公　訴　人　臺灣臺中地方法院檢察署檢察官
　　被　　　告　丙○○
右列被告因偽造文書等案件，經檢察官提起公訴（九十三年度偵緝字第三七八號），
本院合議庭裁定由受命法官獨任進行簡式審判程序，本院判決如左：
    主  文
丙○○收受贓物，處有期徒刑參月；又行使偽造私文書，足以生損害於公眾及他人，
處有期徒刑肆月，內政部警政署國道公路警察局編號公警局交字第Ｚ0000000
0號舉發違反道路交通管理事件通知單上偽造之「余亦呈」署名參枚（移送聯、迴覆
聯、存根聯各壹枚）沒收；又攜帶兇器，毀越安全設備竊盜，處有期徒刑拾月。應執
行有期徒刑壹年肆月，內政部警政署國道公路警察局編號公警局交字第Ｚ00000
000號舉發違反道路交通管理事件通知單上偽造之「余亦呈」署名參枚（移送聯、
迴覆聯、存根聯各壹枚）沒收。
    事  實
一、丙○○前於民國八十八年間因贓物罪，經本院沙鹿簡易庭判處拘役二十日，於八
    十八年七月十二日易科罰金執行完畢；又於八十九年間因妨害風化案件，經本院
    九十年七月二十四日判處有期徒刑一年六月，緩刑五年確定；復於九十一年因犯
    竊盜罪，經本院於九十二年五月六日判處有期徒刑一年六月確定，於九十三年三
    月十一日送監執行，指揮書執畢日為九十四年八月二日；另經撤銷上開緩刑並接
    續執行，指揮書執畢日為九十六年二月二日，現在監執行中；另於九十二年間因
    犯竊盜罪，經本院臺中簡易庭判處拘役五十日（與本件不構成累犯）。其於九十
    一年四月中旬後某日，在臺中火車站，明知實姓名不詳自稱「莊大隆」之成年男
    子交付之「甲○○」全民健康保險卡係來路不明之贓物（係甲○○所有，於九十
    一年四月中旬在臺市中西屯區遭竊），竟仍予收受之。又於九十一年六月一日晚
    間九時十七分許，駕駛車牌號碼ＤＭ─五三二九號自用小客車，行經國道一號高
    速公路北上指標七公里處，因超速違規為警攔查，經警欲開立罰單告發，詎丙○○因無駕駛執照恐另遭警開單裁罰，竟另基於行使偽造私文書之故意，假冒「甲○○」名義呈報甲○○之國民身分證號碼，於就警員以之超速及未帶駕駛執照之
    事實，製發內政部警政署國道公路警察局編號公警局交字第Ｚ00000000
    號舉發違反道路交通管理事件通知單移送聯之收受通知聯者簽章欄上，偽簽「余
    亦呈」（起訴書誤載為「甲○○」）署名（一式三份，覆寫至迴履聯、存根聯）
    ，表示係由余亦呈名義具領舉發違反道路交通管理事件通知單之證明，而後再將
    偽造完畢之舉發違反道路交通管理事件通知單提出交付予取締之內政部政署國道
    國公路警察局任務編組第九警察隊七堵小隊隊員鍾信華、鄧欽聖而行使之，足以
    生損害於內政部警政署國道國公路警察局及交通監理機關對於道路交通事件管理
    之正確性及被冒用名義人「余亦呈」本人。丙○○於九十一年十二月二十三日凌
    晨三時許，騎乘機車行經臺中市○○區○○路二段二六九之四十九號乙○○所經
    營之「阿法通訊行」時，臨時起意，意圖為自己不法所有，持其所有之鉗子（即
    起訴書所載之破壞剪，未扣案）一支剪斷該址後門之金屬欄杆，將手伸入門內打
    開門栓開啟後門，至店內竊取乙○○所有之諾基亞牌三三一五型行動電話一支（
    序號000000000000000號）、遠傳電信股份有限公司門號易付卡
    六張、和信電訊份有限公司門號易付卡一張、摩托羅拉牌線電手機二具、神儀Ｔ
    Ｍ七三三車裝型無線電一台、ＡＤＩ一四五型無線電七台、現金新臺幣（下同）
    約四千餘元、無線電配件一批、中古行動電話二具等財物。嗣經因甲○○接獲罰
    單而向臺北縣樹林監理站提出申訴，始發覺上情。
二、案經臺中市警察局第四分局報告臺灣臺中地方法院檢察署檢察官偵查起訴。
    理  由
一、按除被告所犯為死刑、無期徒刑、最輕本刑為三年以上有期徒刑之罪或高等法院
    管轄第一審案件者外，於法院行準備程序進行中，被告先就被訴事實為有罪之陳
    述時，審判長得告知被告簡式審判程序之旨，並聽取當事人、代理人、辯護人及
    輔佐人之意見後，裁定進行簡式審判程序；且受命法官行準備程序，與法院或審
    判長有同一之權限；又簡式審判程序之證據調查，不受刑事訴訟法第一百五十九
    條第一項、第一百六十一條之二、第一百六十一條之三、第一百六十三條之一及
    第一百六十四條至第一百七十條規定之限制，刑事訴訟法第二百七十三條之一第
    一項、第二百七十九條第二項前段、第二百七十三條之二分別定有明文。查本件
    被告丙○○所犯為死刑、無期徒刑、最輕本刑為三年以上有期徒刑以外之罪，且
    非高等法院管轄第一審之案件，經本院合議庭裁定由受命法官行準備程序時，被
    告就被訴事實為有罪之陳述後，復經本院合議庭裁定由受命法官獨任行簡式審判
    程序，是其證據之調查，自不受刑事訴訟法第一百五十九條第一項、第一百六十
    一條之二、第一百六十一條之三、第一百六十三條之一及第一百六十四條至第一
    百七十條規定之限制，合先敘明。
二、訊據被告丙○○就上開事實均坦承不諱，核與證人即被害人甲○○、乙○○於警
    詢時指訴情節相符，並有內政部政署國道國公路警察局編號公警局交字第Ｚ00
    000000號舉發違反道路交通管理事件通知單移送聯、迴覆聯影本各一份在
    卷可參，足徵被告自白與事實相符，應堪採信。本件事證明確，被告犯行洵堪認
    定，應予依法論科。
三、查被告丙○○自「莊大隆」處收受財產犯罪所得來路不明之失竊甲○○國民健康
    保險卡，核其所為，係犯刑法第三百四十九條第一項之收受贓物罪。次查被告丙○○在舉發違反道路交通管理事件通知單移送聯之「收受通知聯者簽章」欄內偽
    簽「余亦呈」之姓名，表示已收到該通知單之意思，核與一般收據性質相同，自
    屬文書之一種，其再持以行使而交回警員處理，顯然對上開文書之內容有所主張
    ，足以生損害於「余亦呈」本人及警察機關、交通監理機關對於道路交通管理之
    正確性，核其所為，係犯刑法第二百十六條、第二百十條之行使偽造私文書罪。
    復按刑法第三百二十一條第一項第二款所謂之「門扇」，係指門戶、窗扇等阻隔
    出入之設備而言，至於鐵門窗乃防盜之安全設備，而非單純之門扇（最高法院七
    十三年臺上字第三三九八號判決意旨參照）；又刑法第三百二十一條第一項第三
    款之攜帶兇器竊盜罪，係以行為人攜帶兇器為其加重條件，此所謂兇器，其種類
    並無限制，凡客觀上足以對人之生命、身體、安全構成威脅，具有危險性之兇器
    為已足，並不以攜帶之初有行兇之意圖為必要（最高法院七十九年度臺上字第五
    二五三號判例意旨參照）。查被告攜帶鉗子一支，為金屬材質，且剪斷金屬欄杆
    一節，業據被告供明，顯見該鉗子可剪斷屬安全設備之鐵欄杆，客觀上自屬於足
    以殺傷人之生命、身體之器械，顯為具有危險性之兇器無訛，故核其所為，係犯
    刑法第三百二十一條第一項第二、三款之攜帶兇器毀越安全設備竊盜罪。被告雖
    同時在該舉發違反道路交通管理事件通知單之移送聯、迴覆聯、存查聯上偽造「
    余亦呈」名義之署名，而有偽造「余亦呈」名義之多件同類文件，然此係因複寫
    所致，僅侵害一個社會法益，為單純一罪，附以敘明。又被告於舉發違反道路交
    通管理事件通知單上偽造署名之行為，係偽造私文書之部分行為，而其偽造私文
    書後復持以行使，偽造之低度行為應為行使之高度行為所吸收，均不另論罪。被
    告所犯上開三罪犯意各別，行為互異，應予分論併罰，公訴人認被告收受贓物及
    行使偽造私文書犯行有方法結果牽連關係，尚有誤會。爰審酌被告年輕力壯，不
    思以正當途徑獲取財物，而於夜間持兇器隨意進入商店內竊取財物，及為隱匿真
    實身分偽造文書、收受來路不明之全民健康保險卡等犯罪之動機、目的、手段、
    犯罪所得，及其犯後坦承犯行，態度尚稱良好等一切情狀，分別量處如主文所示
    之刑，並定其應執行之刑。舉發違反道路交通管理事件通知單三紙（移送聯、迴
    覆聯、存根聯）偽造「余亦呈」名義之署押，共計三枚，不問屬於被告與否，均
    應依刑法第二百十九條規定，諭知沒收。又被告所有用以行竊之鉗子一支雖係犯
    罪所有用之物且為被告所有，惟並未據扣案，且非義務沒收之物，為免執行之困
    難，爰不為沒收之諭知。又被告於九十一年八月上旬某日至九十一年十月八日間
    連續帶兇器夜間侵入住宅竊盜，經檢察官提起公訴（臺灣臺中地方法檢察署檢察
    官九十一年度偵字第一九七六四號），復經本院以九十一年度易字第二七七三號
    判處有期徒刑一年六月確定；另於九十二年六月四日在臺中市○○區○○路、弘
    孝路口竊取機車一部，經檢察官聲請簡易判決處刑（九十二年度偵字第一一五二
    三號），經本院臺中簡易庭判處拘役五十日確定，有上開起訴書二份及臺灣高等
    法院被告全國前案紀錄表一份在卷可參，上開二案件之竊盜犯行與本件起訴之竊
    盜犯行時間相距分別達二月及五月有餘，而被告於偵查中供承本件竊盜犯行係當
    天途經該處臨時起意的等語，另於本院審理中供稱其係臨時起意進入店內行竊等
    語，足徵本件竊盜犯行係另行起意所為，與上開二案件難認有連續犯裁判上一罪
    關係，本院自得以實體判決，附此敘明。
據上論斷，應依刑事訴訟法第二百七十三條之一第一項、第二百九十九條第一項前段
，刑法第二百十六條、第二百十條、第二百十七條第一項、第二百十九條、第三百二
十一條第一項第二、三款、第三百四十九條第一項、第四十一條第一項前段、第五十
一條第五款，罰金罰鍰提高標準條例第一項前段，判決如主文。
中      華      民      國      九十三      年      五    月    十一    日
                                    臺灣臺中地方法院刑事第十四庭
                                        法  官  陳  葳
右正本證明與原本無異
如不服本判決，應於收受本判決後十日內向本院提出上訴書狀，其未敘述上訴理由者
，並得於提起上訴後十日內向本院補提理由書狀（均須按他造當事人之人數附繕本）
「切勿逕送上級法院」
                                        書記官
中      華      民      國      九十三      年      五    月    十一    日
附錄法條：
刑法第二百一十條
偽造、變造私文書，足以生損害於公眾或他人者，處五年以下有期徒刑。
中華民國刑法第二百一十六條
行使第二百十條至第二百十五條之文書者，依偽造、變造文書或登載不實事項或使登
載不實事項之規定處斷。
刑法第三百二十一條：
犯竊盜罪而有左列情形之一者，處六月以上五年以下有期徒刑：
一  於夜間侵入住宅或有人居住之建築物、船艦，或隱匿其內而犯之者。
二  毀越門扇、牆垣或其他安全設備而犯之者。
三  攜帶兇器而犯之者。
四  結夥三人以上而犯之者。
五  乘火災、水災或其他災害之際而犯之者。
六  在車站或埠頭而犯之者。
前項之未遂罰之。
刑法第三百四十九條第一項：
收受贓物者，處三年以下有期徒刑、拘役或五百元以下罰金。
